# 中期财务报告所得费用的计算

提问人：xyr1971 时间：2011-05-18 21:12:06
季报半年报所得费用计算需要按照税法汇算清缴规定的标准计算计提还是只需要按照预交所得税的金额计算，待到 12 月份在汇算计提

回答人：chenyiwei
理论上应当比照年末结帐时的程序，考虑截至中期期末的纳税调整事项的影响，并相应调整递延所得税的余额。实务中如果纳税调整事项影响不重大的，可以按fanxu7788所说的简易处理方法处理。